【裁判字號】    97,訴,2844
【裁判日期】    970731
【裁判案由】    毒品危害防制條例
【裁判全文】
臺灣臺中地方法院刑事判決              97年度訴字第2844號
公  訴  人  臺灣臺中地方法院檢察署檢察官
被      告  甲○○
                    （現另案於臺灣臺中監獄執行中）
上列被告因毒品危害防制條例案件，經檢察官提起公訴（九十七
年度毒偵字第三○五九號），本院合議庭裁定由受命法官獨任進
行簡式審判程序，判決如下：
    主    文
甲○○施用第一級毒品，累犯，處有期徒刑拾月，扣案之第一級
毒品海洛因壹小包（送驗淨重零點壹壹肆伍公克，驗餘淨重零點
壹零伍肆公克），沒收銷燬之，另注射針筒肆支、止血帶壹條、
藥鏟肆支，均沒收；又施用第二級毒品，累犯，處有期徒刑伍月
，扣案之第二級毒品甲基安非他命壹小包（送驗淨重零點壹肆壹
肆公克，驗餘淨重零點壹肆零肆公克），沒收銷燬之。應執行有
期徒刑壹年壹月，扣案之第一級毒品海洛因壹小包（送驗淨重零
點壹壹肆伍公克，驗餘淨重零點壹零伍肆公克）、第二級毒品甲
基安非他命壹小包（送驗淨重零點壹肆壹肆公克，驗餘淨重零點
壹肆零肆公克），均沒收銷燬之，另注射針筒肆支、止血帶壹條
、藥鏟肆支，均沒收。
    犯罪事實
一、甲○○於民國（下同）九十五年間因施用毒品案件，經依本
    院裁定送觀察、勒戒後，認無繼續施用毒品之傾向，於九十
    五年三月十日執行完畢釋放，並由臺灣臺中地方法院檢察署
    檢察官以九十五年度毒偵字第七一二號為不起訴處分確定。
    其又於九十六年間因施用第一、二級毒品案件，經本院判處
    有期徒刑八月、三月，應執行有期徒刑十月並確定，嗣經減
    刑減為有期徒刑四月、一月又十五日，應執行有期徒刑五月
    ，於九十六年十一月七日縮刑期滿執行完畢。詎其仍不知戒
    絕毒品，於前開觀察、勒戒執行完畢釋放後五年內，復基於
    施用第一級毒品海洛因之犯意，於九十七年五月三十日（起
    訴書誤載為九十七年五月十日）下午三時許，在其位於臺中
    市○區○○路四三○號三樓之二租屋處，以將海洛因置於注
    射針筒內，然後加水稀釋注射在手臂上血管之方式，施用第
    一級毒品海洛因一次；另基於施用第二級毒品甲基安非他命
    之犯意，於同日下午四時許，在其位於臺中市○區○○路四
    三○號三樓之二租屋處，以將甲基安非他命置於吸食器內，
    然後用火燒烤吸取產生煙霧之方式，施用第二級毒品甲基安
    非他命一次。嗣於同日下午五時三十分許，為警在上址查獲
    ，並扣得其所有供施用之第一級毒品海洛因一小包（送驗淨
    重零點一一四五公克，驗餘淨重零點一零五四公克）、供施
    用海洛因所用之注射針筒四支、止血帶一條、藥鏟四支、供
    施用之第二級毒品甲基安非他命一小包（送驗淨重零點一四
    一四公克，驗餘淨重零點一四零四公克），且經警採集其尿
    液送驗結果，嗎啡及安非他命、甲基安非他命均呈陽性反應
    。
二、案經臺中縣警察局霧峰分局報請臺灣臺中地方法院檢察署檢
    察官偵查起訴。
    理    由
一、本件被告甲○○所犯係死刑、無期徒刑、最輕本刑為三年以
    上有期徒刑以外之罪，其於準備程序中就被訴事實為有罪之
    陳述，經告知簡式審判程序之旨，並聽取公訴人及被告之意
    見後，本院合議庭認為適宜而裁定由受命法官獨任進行簡式
    審判程序，合先敘明。
二、上揭犯罪事實，業據被告甲○○於本院行準備程序、審理時
    坦承不諱，並有警繪查獲刑案現場測繪圖一紙、查獲現場照
    片二張附卷及被告所有供施用海洛因所用之注射針筒四支、
    止血帶一條、藥鏟四支、所有供施用之第一級毒品海洛因一
    小包、第二級毒品甲基安非他命一小包（送驗分別淨重零點
    一一四五公克、零點一四一四公克，驗餘分別淨重零點一零
    五四公克、零點一四零四公克，該白色粉末、透明結晶各一
    小包經送請行政院衛生署草屯療養院鑑定結果，分別檢出海
    洛因、甲基安非他命成分，有該院九十七年六月十八日草療
    鑑字第0970005256號鑑定書一份附卷可稽）扣案可憑。且被
    告於上開時地為警查獲後，經警採集其尿液送驗結果，嗎啡
    及安非他命、甲基安非他命均呈陽性反應，亦有中山醫學大
    學附設醫院檢驗科藥物檢測中心尿液檢驗報告及臺中縣警察
    局霧峰分局毒品尿液真實姓名對照表各一紙附卷足憑。又被
    告於九十五年間因施用毒品案件，經依本院裁定送觀察、勒
    戒後，認無繼續施用毒品之傾向，於九十五年三月十日執行
    完畢釋放，並由臺灣臺中地方法院檢察署檢察官以九十五年
    度毒偵字第七一二號為不起訴處分確定，有台灣高等法院被
    告前案紀錄表、全國施用毒品案件紀錄表附卷可考。其於前
    開觀察、勒戒執行完畢釋放後五年內，再犯施用第一、二級
    毒品罪，事證明確，被告犯行堪以認定。
三、按海洛因、甲基安非他命係屬毒品危害防制條例第二條第二
    項第一、二款所規定之第一、二級毒品，不得非法施用。核
    被告甲○○施用第一級毒品海洛因之所為，係犯毒品危害防
    制條例第十條第一項之施用第一級毒品罪；另被告施用第二
    級毒品甲基安非他命之所為，係犯毒品危害防制條例第十條
    第二項之施用第二級毒品罪。被告供施用而持有第一級毒品
    海洛因、第二級毒品甲基安非他命之低度行為，應為其施用
    第一級毒品海洛因、第二級毒品甲基安非他命之高度行為所
    吸收，均不另論罪。被告所犯施用第一級毒品、第二級毒品
    二罪間，係犯意各別，且犯罪構成要件不同，應予分論併罰
    。查被告於九十六年間因施用第一、二級毒品案件，經本院
    判處有期徒刑八月、三月，應執行有期徒刑十月並確定，嗣
    經減刑減為有期徒刑四月、一月又十五日，應執行有期徒刑
    五月，於九十六年十一月七日縮刑期滿執行完畢，有台灣高
    等法院被告前案紀錄表附卷可參，其於五年內故意再犯本件
    有期徒刑以上之上開二罪，均為累犯，均應依法加重其刑。
    爰審酌被告有多次施用毒品前科（見卷附臺灣高等法院被告
    前案紀錄表），仍不知戒絕毒品，復施用第一、二級毒品，
    及其犯罪之動機、目的、手段、所生危害與犯後坦承犯行，
    態度良好等一切情狀，分別量處如主文所示之刑，並定其應
    執行刑，以資懲儆。又扣案之第一級毒品海洛因一小包（送
    驗淨重零點一一四五公克，驗餘淨重零點一零五四公克）、
    第二級毒品甲基安非他命一小包（送驗淨重零點一四一四公
    克，驗餘淨重零點一四零四公克），依毒品危害防制條例第
    十八條第一項前段規定，均應予宣告沒收銷燬之；另扣案之
    注射針筒四支、止血帶一條、藥鏟四支，係被告所有，且為
    其供施用海洛因所用之物，已據其供明在卷，依法均併予宣
    告沒收。
四、據上論斷，應依刑事訴訟法第二百七十三條之一第一項、第
    二百九十九條第一項前段，毒品危害防制條例第十條第一項
    、第二項、第十八條第一項前段，刑法第十一條、第四十七
    條第一項、第五十一條第五款、第三十八條第一項第二款，
    判決如主文。
本案經檢察官乙○○到庭執行職務。
中    華    民    國    97    年    7     月    31    日
                  刑事第一庭    法  官  朱光國
上正本證明與原本無異。
如不服本判決，應於收受送達後10日內向本院提出上訴書狀（應
敘述具體理由並附繕本）。
上訴書狀如未敘述理由，應於上訴期間屆滿後20日內補提理由書
於本院。
                                書記官  張孝妃
中    華    民    國    97    年    7     月    31    日
附錄論罪科刑法條
毒品危害防制條例第10條：
施用第一級毒品者，處 6 月以上 5 年以下有期徒刑。
施用第二級毒品者，處 3 年以下有期徒刑。


司法院資訊處製作；財團法人民間司法改革基金會備份。
